【裁判字號】    99,簡抗,4
【裁判日期】    991119
【裁判案由】    竊盜
【裁判全文】
臺灣嘉義地方法院刑事裁定               99年度簡抗字第4號
抗  告  人  甲○○
上列抗告人因竊盜案件，不服本院朴子簡易庭中華民國99年10月
8日99年度朴簡字第295號裁定，提起抗告，本院本院管轄之第二
審合議庭判決如下：
    主  文
抗告駁回。
    理  由
一、本件抗告意旨略以：抗告人即被告甲○○因腳受傷住院，而
    逾上訴期間，請准予提起抗告撤銷原裁定，准予上訴云云。
二、按上訴期間為十日，自送達判決後起算，刑事訴訟法第三百
    四十九條前段定有明文。又原審法院認為上訴不合法律上之
    程式或法律上不應准許或其上訴權已經喪失者，應以裁定駁
    回之，刑事訴訟法第三百六十二條前段亦規定甚明。送達文
    書，除本章有特別規定外，準用民事訴訟法之規定；送達於
    應受送達人之住居所、事務所或營業所行之；送達於住、居
    所、事務所或營業所不獲會晤應受送達人者，得將文書付與
    有辨別事理能力之同居人或受僱人，刑事訴訟法第六十二條
    、民事訴訟法第一百三十六條第一項、第一百三十七條分別
    定有明文。從而，送達刑事判決應以被告之住居所為送達處
    所，若不獲會晤，除其同居人或受僱人為他造當事人者外，
    仍可對其同居人或受僱人為補充送達，並發生送達效力，至
    收受之人何時轉交文書與應受送達之人，已生之送達效力不
    受影響。
三、經查：抗告人前因竊盜案件，經原審為簡易判決，該判決係
    於九十九年九月二十一日分別送達抗告人之住所「嘉義縣太
    保市埤麻腳8號」，及居所「嘉義縣太保市○○里○○路356
    巷8號」，均由抗告人同居之人即抗告人父親賴震興（原裁
    定誤為賴「振」興）簽名收受，嗣抗告人於九十九年十月五
    日提起上訴等情，有判決送達證書二份、抗告人上訴狀一份
    、被告個人基本資料查詢結果一紙在卷可稽（見原審卷第二
    十五頁、第二十六頁、第三十一頁，偵查卷第四十四頁）。
    而原審判決送達之居所，為抗告人於警詢及偵查中陳稱之居
    所，且為抗告人父親賴震興設籍所在，此有本院卷附之賴震
    興之個人戶籍查詢資料可佐，抗告人對之從無異議，偵審書
    狀上分為上開址為其住、居所，原審法院循址送達，且為抗
    告人之同居至親收受；再原審駁回抗告人上訴之裁定，亦分
    別送達抗告人上開住居、所，復於同年十月十二日由抗告人
    之父賴震興收受，乃抗告人遵期於抗告期間五日內提起抗告
    等情，有該裁定之送達證書二份、抗告狀一紙可憑（見原審
    卷第三十九頁、第四十頁，本院卷第一頁），足見抗告人之
    父賴震興係有辨別事理能力之人。綜合上開各情以觀，原審
    簡易判決於送達抗告人之父賴震興收受時，依刑事訴訟法第
    六十二條準用民事訴訟法第一百三十六條第一項、第一百三
    十七條規定，已發生送達效力。則抗告人於九十九年九月二
    十一日收受原審判決，上訴期間之末日為同年十月三日，因
    該期間末日為星期日，依民法第一百二十二條第一項規定以
    次日代之，即上訴期間屆滿日為同年十月四日，乃抗告人遲
    至同年十月五日始具狀提出上訴，顯逾上訴期間，原審以抗
    告人上訴不合法律上之程式，且屬無法補正，裁定駁回上訴
    ，經核並無不合，本件抗告要無理由，應予駁回。
四、至抗告人另謂原審判決送達時其因傷住院，耽誤上訴云云，
    經查，抗告人曾因左小腿脛骨與腓骨幹閉鎖性骨折，自九十
    九年九月十四日急診入院，同年月二十四日始出院等情，固
    提出行政院衛生署嘉義醫院診斷證明書在卷可參。然查，依
    上開診斷證明書所記載內容，抗告人尚無意識不清或類似情
    事，處於隨時得予收受意思表示之狀態，再抗告人係於九十
    九年九月二十四日出院，於判決送達後三日即出院，時至上
    訴期間末日之同年十月四日，仍有相當時間，是其所稱住院
    情事，要無妨礙本件送達之效力。
據上論斷，應依刑事訴訟法第四百十二條，裁定如主文。
中    華    民    國    99    年    11    月    19    日
                      刑事第一庭  審判長  法  官  許進國
                                          法  官  呂美玲
                                          法  官  張志偉
上列正本證明與原本無異。
本件不得抗告。
中    華    民    國    99    年    11    月    19    日
                                          書記官  賴琪玲

司法院資訊處製作；財團法人民間司法改革基金會備份。
